臺灣橋頭地方法院刑事判決
110年度交簡上字第111號
上  訴  人  
即  被  告  陳冠威


選任辯護人  鄭猷耀律師
            陳廷瑋律師
            吳鎧任律師
上列上訴人即被告因過失傷害案件，不服本院簡易庭民國110年8
月6日110年度交簡字第1042號第一審簡易判決（聲請簡易判決處
刑書案號：110年度偵字第3954號），提起上訴，本院管轄之第
二審合議庭判決如下：
    主  文
上訴駁回。
    理  由
壹、本案經本院審理結果，認第一審簡易判決以被告陳冠威犯道
    路交通管理處罰條例第86條第1項、刑法第284條前段之無駕
    駛執照駕車因過失傷害人罪，處有期徒刑4月，並諭知以新
    臺幣1,000元折算1日之易科罰金折算標準，其認事用法及量
    刑均無不當，應予維持，除證據部分補充被告於本院審理時
    之自白外（交簡上卷第51頁），其餘犯罪事實、證據及理由
    均引用第一審簡易判決書之記載（如附件）。
貳、被告上訴意旨略以：被告有意願與告訴人劉隆泉和解並賠償
    損害，請求從輕量刑等語（交簡上卷第83頁）。
參、上訴駁回理由：
一、按量刑輕重，係事實審法院得依職權自由裁量之事項，茍已
    斟酌刑法第57條各款所列情狀而未逾越法定刑度，則不得遽
    指為違法；在同一犯罪事實與情節，如別無其他加重或減輕
    之原因，原審法院量定之刑，亦無過重或失輕之不當情形，
    則上訴審法院對原審法院之職權行使，原則上應予尊重（最
    高法院72年台上字第6696號判決、85年度台上字第2446號判
    決意旨參照）。
二、經查，原審認被告犯行事證明確，應適用道路交通管理處罰
    條例第86條第1項、刑法第284條前段之無駕駛執照駕車因過
    失傷害人罪予以論科，且敘明被告符合刑法第62條自首要件
    ，並於理由欄中敘明：審酌被告無駕照駕駛自用小客車時未
    能確實遵守交通安全規則以保護其他用路人之生命、身體及
    財產之安全，有前述之過失行為，因而肇生本件車禍，所為
    實有不該；復考量被告過失之程度、情節、告訴人所受傷勢
    及迄今尚未達成和解以填補損害，兼衡被告坦承犯行、高中
    畢業之智識程度、自述貧寒之生活狀況等一切情狀，判處被
    告有期徒刑4月，如易科罰金，以1 千元折算1 日。則原審
    已就被告之過失態樣、家庭生活經濟狀況、智識程度、犯後
    態度、告訴人所受損害等刑法第57條各款所定量刑應審酌之
    事項，皆妥為斟酌，所處之刑復未逾越法定刑度範圍，在別
    無自首以外其他減刑事由之情況下，亦無輕重失衡而違反罪
    刑相當性之情形，核其量刑，並無失當，則被告上訴理由主
    張原審量刑過重乙節，即無理由。而本院於審理中經被告請
    求安排調解後，告訴人未到庭進行調解，有本院移付調解簡
    要紀錄、電話紀錄表可佐（交簡上卷第65、67頁），則本件
    於原審判決後，尚無其他量刑基礎變更之情事，自應予以維
    持。是被告以前詞請求撤銷原判決，請求輕判，為無理由，
    應予駁回。
據上論斷，應依刑事訴訟法第455 條之1第1項、第3項、第368 
條、第373條，判決如主文。
本案經檢察官陳麗琇聲請簡易判決處刑，檢察官陳登燦到庭執行
職務。
中　　華　　民　　國　　111 　年　　3 　　月　　30　　日
                  刑事第一庭    審判長法  官  楊智守
                                      法  官  陳狄建
                                      法　官  林  筠

以上正本證明與原本無異。
不得上訴。
中　　華　　民　　國　　111 　年　　3 　　月　　30　　日
                                      書記官  邱上一
附錄論罪科刑法條：
道路交通管理處罰條例第86條第1項
汽車駕駛人，無駕駛執照駕車、酒醉駕車、吸食毒品或迷幻藥駕
車、行駛人行道或行經行人穿越道不依規定讓行人優先通行，因
而致人受傷或死亡，依法應負刑事責任者，加重其刑至二分之一
。
中華民國刑法第284條前段
因過失傷害人者，處1 年以下有期徒刑、拘役或10萬元以下罰金
。
附件：
臺灣橋頭地方法院刑事簡易判決　　　 110年度交簡字第1042號
聲　請　人　臺灣橋頭地方檢察署檢察官
被　　　告　陳冠威  男　民國00年0月00日生
　　　　　　　　　　身分證統一編號：Z000000000號
　　　　　　　　　　住○○市○○區○○路00號9樓
上列被告因過失傷害案件，經檢察官聲請以簡易判決處刑（110
年度偵字第3954號），本院判決如下：
    主  文
陳冠威犯無駕駛執照駕車，因過失傷害人罪，處有期徒刑肆月，
如易科罰金，以新臺幣壹仟元折算壹日。
    事實及理由
一、陳冠威於民國109 年10月18日5時5分許，駕駛AMN-0992號自
    用小客車，沿高雄市○○區○道00號公路由南往北方向行駛，
    行經旗山端與旗屏路、旗屏一路交岔路口時，本應注意遵守
    道路交通標誌、標線、號誌之指示，圓形紅燈表示禁止通行
    ，不得超越停止線或進入路口，且行車速度，依速限標線之
    規定，行車時速不得超過70公里，而依當時天候、路況並無
    不能注意之情狀，竟疏未注意，違反號誌管制闖紅燈，並以
    100 公里以上之時速超速行駛。適有劉隆泉駕駛AKC-0063號
    自用小客車沿旗屏路由西往東方姓直行至該路口處，見狀閃
    避不及，兩車因而發生碰撞，致劉隆泉因而受有腹部鈍傷併
    肝臟撕裂傷及脾臟撕裂傷、第1至4腰椎橫突骨折、胸部挫傷
    併右側第3至第10多處肋骨骨折及氣血胸、左側第5至第7肋
    骨骨折、左眉撕裂傷1.5公分之傷害。
二、認定前述犯罪事實之依據：
  ㈠被告於警詢及偵查中之自白。
  ㈡告訴人於警詢及偵查中之指述。
  ㈢長庚醫療財團法人高雄長庚紀念醫院診斷證明書、監視器影
    像照片4張、行車紀錄器影像照片1張、高雄市政府警察局道
    路交通事故初步分析研判表、道路交通事故現場圖、道路交
    通事故調查報告表㈠、㈡-1、㈡-2、道路交通事故談話紀錄表
    、舉發違反道路交通管理事件通知單、高雄市政府警察局交
    通事故肇事人自首情形紀錄表、現場照片24張、被告及告訴
    人之車輛詳細資料報表、被告之公路監理電子閘門證號查詢
    汽車駕駛人資料。
三、按行車速度，依速限標誌或標線之規定，無速限標誌或標線
    者，行車時速不得超過50公里，但在未劃設車道線、行車分
    向線或分向限制線之道路，或設有快慢車道分隔線之慢車道
    ，時速不得超過40公里；汽車行駛至交岔路口，應遵守燈光
    號誌，道路交通安全規則第93條第1 項第1 款、第102 條第
    1項第1款定分別定有明文。被告雖未領有適當之駕駛執照，
    有道路交通事故調查報告表㈡-1及公路監理電子閘門證號查
    詢機車駕駛人資料各1 份在卷可佐，惟上開規定應屬駕駛車
    輛之一般常識，被告對於上開規定自不得諉為不知，且被告
    既已駕車上路，自注意並遵守前揭規定，且衡之案發當時天
    候晴、夜間有照明、柏油路面乾燥且無缺陷、無障礙物及視
    距良好等情，亦有上開道路交通事故調查報告表㈠及現場照
    片可參，客觀上並無不能注意之情事，竟於行經系爭圓形紅
    燈號誌之交岔路口時未遵守前揭規定，即闖越紅燈並超速進
    入系爭交岔路口，肇致本案車禍事故之發生，則其駕駛行為
    顯有過失甚明；告訴人因本件交通事故受有前開傷勢，業如
    前述，是被告上開過失行為與告訴人之受傷結果間有相當因
    果關係無疑。綜上，本件事證明確，被告犯行已堪認定，應
    予依法論科。
四、論罪科刑：
  ㈠被告於本案發生時無合格駕駛執照乙情，有證號查詢汽車駕
    駛人資料附卷可查，是核被告所為，係犯道路交通管理處罰
    條例第86條第1項、刑法第284條前段之無駕駛執照駕車因過
    失傷害人罪，並應依上開條例規定，加重其刑。
  ㈡告訴人雖具狀指其傷勢為「行動困難傷勢無法完全康復，第1
    至第4腰椎橫突骨折嚴重，已留下後遺症減少勞動能力，已
    達刑法第10條第4項第6款之重傷情形」云云，然經本院向長
    庚醫療財團法人高雄長庚紀念醫院函詢後，確認告訴人傷勢
    未達上開重傷之情況，有長庚醫療財團法人高雄長庚紀念醫
    院110年7月26日長庚院高字第1100750474號函在卷可憑，附
    此敘明。
  ㈢被告於肇事後留於現場，並主動向到場處理之員警坦承其為
    車禍肇事之人，此有高雄市政府警察局道路交通事故肇事人
    自首情形紀錄表在卷可佐，符合自首要件，爰依刑法第62條
    前段規定減輕其刑。被告就本案犯行，同時有刑之加重及減
    輕事由，依刑法第71條第1項規定，應先加後減之。
五、審酌被告無駕照駕駛自用小客車時未能確實遵守交通安全規
    則以保護其他用路人之生命、身體及財產之安全，有前述之
    過失行為，因而肇生本件車禍，所為實有不該；復考量被告
    過失之程度、情節、告訴人所受傷勢及迄今尚未達成和解以
    填補損害，兼衡被告坦承犯行、高中畢業之智識程度、自述
    貧寒之生活狀況等一切情狀，量處如主文所示之刑，並諭知
    易科罰金折算標準。
六、依刑事訴訟法第449 條第1項前段、第3項、第454條第1項，
    逕以簡易判決處刑如主文。
如不服本判決，得於判決送達之日起20日內，向本院提起上訴。
本案經檢察官陳麗琇聲請簡易判決處刑。
中    華    民    國   110    年    8     月    6     日
                  橋頭簡易庭  法  官  黃三友
以上正本，係照原本作成，證明與原本無異。
中    華    民    國   110    年    8     月    9     日
                              書記官  林瑞標
附錄論罪之法條：
刑法第284 條前段
因過失傷害人者，處1年以下有期徒刑、拘役或10萬元以下罰金
。